---
title: "R Notebook"
output: html_notebook
---

```{r}
# Load ggplot2
library(readr)
library(lubridate)
library (ggplot2)
library (dplyr)

###Datensatz laden###
total <- read_excel("Dataset_total.xlsx")

###Berechnung sd, mean, min und max von "Arbeitslose"
sd= sd(total$Arbeitslose)
mean(total$Arbeitslose)
min(total$Arbeitslose)
max(total$Arbeitslose)

## Data
total2 <- total %>% select(Year, Arbeitslose)

# Kalkulation mean, sd, se und IC
my_sum <- total2 %>%
  group_by(Year) %>%
  summarise( 
    n=n(),
    mean_Arbeitslose=mean(Arbeitslose),
    sd=sd(Arbeitslose)
  ) %>%
  mutate( se=sd/sqrt(n))  %>%
mutate( ic=se * qt((1-0.05)/2 + .5, n-1))

    
### Balkendiagramm + Konfidenzintervall von der Variable Arbeitslose über die Jahre ###
  ggplot(my_sum) +
  geom_bar( aes(x=Year, y=mean_Arbeitslose), stat="identity", fill="skyblue", alpha=0.5) +
  geom_errorbar( aes(x=Year, ymin=mean_Arbeitslose-ic, ymax=mean_Arbeitslose+ic), width=0.4, colour="orange", alpha=0.9, size=1.5) +
  ggtitle("Arbeitslose pro Jahr in Kiel")  
  

```
```{r}
# Load ggplot2
library(readr)
library(lubridate)
library (ggplot2)
library (dplyr)

###Datensatz laden###
total <- read_excel("Dataset_total.xlsx")

###Berechnung sd, mean, min und max von "Einwohnerzahl Kie"
sd= sd(total$Einwohnerzahl_Kiel)
mean(total$Einwohnerzahl_Kiel)
min(total$Einwohnerzahl_Kiel)
max(total$Einwohnerzahl_Kiel)

## Data
total3 <- total %>% select(Year, Einwohnerzahl_Kiel)

# Kalkulation mean, sd, se und IC
my_sum <- total3 %>%
  group_by(Year) %>%
  summarise( 
    n=n(),
    mean_Einwohnerzahl_Kiel=mean(Einwohnerzahl_Kiel),
    sd=sd(Einwohnerzahl_Kiel)
  ) %>%
  mutate( se=sd/sqrt(n))  %>%
mutate( ic=se * qt((1-0.05)/2 + .5, n-1))

    
### Balkendiagramm + Konfidenzintervall von der Variable Einwohnerzahl in Kiel über die Jahre ###
  ggplot(my_sum) +
  geom_bar( aes(x=Year, y=mean_Einwohnerzahl_Kiel), stat="identity", fill="dodgerblue3", alpha=0.5) +
  geom_errorbar( aes(x=Year, ymin=mean_Einwohnerzahl_Kiel-ic, ymax=mean_Einwohnerzahl_Kiel+ic), width=0.4, colour="orange", alpha=0.9, size=1.5) + ggtitle("Einwohnerzahl pro Jahr in Kiel") 
    

